【裁判字號】    96,訴,1628
【裁判日期】    970422
【裁判案由】    違反毒品危害防制條例
【裁判全文】
臺灣臺南地方法院刑事判決              96年度訴字第1628號
公  訴  人  臺灣臺南地方法院檢察署檢察官
被      告  甲○○
上列被告因違反毒品危害防制條例案件，經檢察官提起公訴（96
年度毒偵字第2501號），被告於準備程序期日就被訴事實為有罪
之陳述，本院合議庭裁定由受命法官獨任進行簡式審判程序，判
決如下：
    主  文
甲○○施用第二級毒品，處有期徒刑捌月，扣案之安非他命貳小
包（驗餘含袋重共壹點肆壹陸公克）、安非命殘渣袋壹包，均沒
收銷燬之，扣案安非他命過濾器壹組、酒精燈壹瓶，均沒收；又
施用第一級毒品，處有期徒刑壹年，扣案之第一級毒品海洛因壹
小包（驗餘淨重零點零零公克）沒收銷燬之，扣案盛裝第一級
毒品海洛因之空包裝袋壹個、使用過之針筒壹支、未使用過之針
筒肆支、止血帶壹條，均沒收。應執行有期徒刑壹年陸月，扣案
之第一級毒品海洛因壹小包（驗餘淨重零點零零公克）、安非
他命貳小包（驗餘含袋重共壹點肆壹陸公克）、安非命殘渣袋壹
包，均沒收銷燬之，扣案盛裝第一級毒品海洛因之空包裝袋壹個
、使用過之針筒壹支、未使用過之針筒肆支、止血帶壹條、安非
他命過濾器壹組、酒精燈壹瓶，均沒收。
    事  實
一、甲○○前於民國九十五年間因施用毒品案件，經本院以九十
    五年度毒聲字第八九０號裁定送觀察、勒戒後，因認無繼續
    施用毒品之傾向，於九十六年二月一日釋放出所，並經臺灣
    臺南地方法院檢察署檢察官於九十六年二月六日以九十五年
    度毒偵字第二六０一號為不起訴處分確定。詎甲○○仍未戒
    除毒癮，於前開觀察、勒戒執行完畢釋放後之五年內，仍分
    別基於施用第一級毒品海洛因及第二級毒品安非他命之犯意
    ，於九十六年八月二十二日凌晨三時許，在臺南市○○街一
    四三巷五十弄四二號住處內，以酒精燈燒烤過濾器之方式，
    施用第二級毒品安非他命一次；復於同日上午六時許，在上
    揭地點，以針筒注射之方式，施用第一級毒品海洛因一次。
    嗣於同日上午八時三十分許，經警持本院核發之搜索票前往
    其上開住處實施搜索，扣得第一級毒品海洛因一小包（驗餘
    淨重０．０三０公克）、安非他命二小包（驗餘含袋重共一
    ．四一六公克）、安非命殘渣袋一包、使用過之針筒一支、
    未使用過之針筒四支、止血帶一條、安非他命過濾器一組、
    酒精燈一瓶，而查悉上情。甲○○並於同日上午十時五分許
    ，經警採其尿液送驗結果，亦呈安非他命類及鴉片類陽性反
    應。
二、案經臺南市警察局第五分局報請臺灣臺南地方法院檢察署檢
    察官偵查起訴。
    理  由
一、本件係經被告甲○○於本院當庭表示認罪，而以簡式審判程
    序加以審理，此有本院九十七年四月八日準備程序筆錄及同
    日審判筆錄各一份附卷可憑，則依據刑事訴訟法第二百七十
    三條之二、同法第一百五十九條第二項之規定，本件不適用
    傳聞法則有關限制證據能力之相關規定，合先敘明。
二、上揭事實，業據被告於本院審理時均坦承不諱，並當庭為認
    罪之表示（見九十七年四月八日準備程序筆錄），而被告經
    採尿送驗後，亦呈安非他命類及鴉片類陽性反應，此有詮昕
    科技股份有限公司於九十六年九月三日出具之濫用藥物尿液
    檢驗報告（檢體資料：Ｅ5-151號）、臺南市警察局第五分
    局偵辦涉嫌毒品危害防制條例案件送驗尿液及年籍對照表各
    一紙在卷足憑，復有第一級毒品海洛因一小包（驗餘淨重０
    ．０三０公克）、安非他命二小包（驗餘含袋重共一．四一
    六公克）、安非命殘渣袋一包、使用過之針筒一支、未使用
    過之針筒四支、止血帶一條、安非他命過濾器一組、酒精燈
    一瓶扣案可資佐證，且扣案之海洛因一小包、安非他命二小
    包、安非他命殘渣袋一包亦經分別鑑定確為海洛因及檢出甲
    基安非他命成分無訛，此有高雄市立凱旋醫院九十六年九月
    三日高市凱醫驗字第四八一一號濫用藥物成品檢驗鑑定書及
    行政院衛生署管制藥品管理局九十六年十二月七日管檢字第
    ０九六００一二五一四號鑑定書各一紙在卷可參。綜上所述
    ，本件事證明確，被告施用第一級、第二級毒品犯行，堪以
    認定，應依法論科。
三、按海洛因、安非他命分別係毒品危害防制條例第二條第二項
    第一款、第二款所明定之第一、二級毒品，禁止非法持有及
    施用。故核被告所為，係犯毒品危害防制條例第十條第一項
    、第二項之施用第一級毒品罪及施用第二級毒品罪，其施用
    前持有第一級毒品海洛因與第二級毒品安非他命之低度行為
    ，已為其進而施用之高度行為所吸收，均不另論罪。被告所
    犯上述二罪間，犯意個別，應分論併罰。爰審酌被告之犯罪
    動機、目的、手段及曾因施用毒品案件，經觀察、勒戒程序
    後，仍再犯本件之罪，顯見其毫無悔意，戒癮之意志力極為
    薄弱，惟念及其施用毒品之犯行，在本質上尚屬戕害自身身
    心健康之行為，且能坦承犯行，犯罪後之態度尚佳等一切情
    狀，量處如主文所示之刑及定其應執行刑，以資懲儆。末按
    扣案之毒品海洛因一小包（驗餘淨重０．０三０公克）、安
    非他命二小包（驗餘含袋重共一．四一六公克）、安非命殘
    渣袋一包，分別係屬毒品危害防制條例第二條第二項第一款
    、第二款之第一級、第二級毒品，應依毒品危害防制條例第
    十八條第一項前段之規定，宣告沒收銷燬之。至於包裝前開
    第一級毒品海洛因所使用之空包裝袋一個，係用於包裹毒品
    ，防止毒品漏逸、潮濕，以便於攜帶、持有、施用毒品，非
    毒品危害防制條例第二條第二項所稱之第一級毒品，該空包
    裝袋雖因係包裝上開第一級毒品海洛因而與之密切接觸，然
    既經鑑定機關就之與毒品分別鑑析其重量，此有前開高雄市
    立凱旋醫院鑑定書附卷可憑，即足證該空包裝袋與毒品，並
    無不可析離之關係，不能視為毒品之一部分，此與盛裝前開
    第二級毒品安非他命所使用之包裝袋及安非他命殘渣袋因未
    經與毒品析離，應與毒品視為一體而有不同，上述包裝前開
    第一級毒品海洛因所使用之空包裝袋一個與扣案使用過之針
    筒一支、未使用過之針筒四支、止血帶一條、安非他命過濾
    器一組、酒精燈一瓶，既均係被告所有，且皆屬供被告施用
    毒品所用或預備之物，應依刑法第三十八條第一項第二款之
    規定，宣告沒收之。
據上論斷，應依刑事訴訟法第二百七十三條之一條第一項、第二
百九十九條第一項前段，毒品危害防制條例第十條第一項、第二
項、第十八條第一項前段，刑法第十一條前段、第五十一條第五
款、第三十八條第一項第二款，判決如主文。
本案經檢察官乙○○到庭執行職務
中    華    民    國    97    年    4     月    22    日
                  刑事第六庭    法  官  張瑛宗
以上正本證明與原本無異。
如不服本判決應於收受本判後10日內向本院提出上訴書狀，並應
敘述具體理由。如未敘述上訴理由者，應於上訴期間屆滿後20日
內向本院補提理由書狀（均須按他造當事人之人數附繕本）「切
勿逕送上級法院」。
                                書記官  吳昕韋
中    華    民    國    97    年    4     月    22    日
附錄本案論罪科刑法條文：
毒品危害防制條例第10條
施用第一級毒品者，處 6 月以上 5 年以下有期徒刑。
施用第二級毒品者，處 3 年以下有期徒刑。


司法院資訊處製作；財團法人民間司法改革基金會備份。
